# 请教陈版：发行股份购买资产验资问题

提问人：小奥迪 时间：2017-11-13 14:32:28
上市公司定向发行股份购买交易对方持有的标的公司股权，交易已获证监会核准，上市公司尚未完成新增股份登记、上市手续，上市公司和标的公司均未办理注册资本、实收资本的工商变更登记手续，现在是否可以出具发行股份购买资产验资报告？可以出具的话验资截止日是哪一天？

回答人：chenyiwei
如果是收购股权，则在标的公司完成工商变更登记（将股东变更为上市公司）后可出具验资报告；如果收购非股权资产，则在按相关法律规定办理完毕财产权转移登记手续（无需法定登记手续的，需办理完毕双方的交割）可出具验资报告。